【裁判字號】    97,易,2942
【裁判日期】    971117
【裁判案由】    毒品危害防制條例
【裁判全文】
臺灣臺北地方法院刑事判決              97年度易字第2942號
公  訴  人  臺灣臺北地方法院檢察署檢察官
被      告  甲○○
上列被告因違反毒品危害防制條例案件，經檢察官提起公訴（97
年度毒偵字第2800號），被告於審理中就被訴事實先為有罪之陳
述，經本院當庭裁定改用簡式審判程序，判決如下：
    主    文
甲○○施用第二級毒品，累犯，處有期徒刑捌月，扣案如附表一
所示之物沒收銷燬之。
    事    實
一、甲○○曾因違反毒品危害防制條例案件，經本院以八十九年
    度毒聲字第七九三號裁定送觀察、勒戒後，經評估認無繼續
    施用傾向，於民國八十九年七月二十七日勒戒完畢釋放出所
    ，並由臺灣臺北地方法院檢察署檢察官於同日以八十九年度
    毒偵緝字第二四○號為不起訴處分確定；復於九十一年間因
    施用毒品案件，經本院以九十一年度毒聲字一一二五號裁定
    送觀察、勒戒後，經評估認有繼續施用毒品傾向，本院再以
    九十一年度毒聲字第一六二九號裁定令入戒治處所施以強制
    戒治，並由臺灣臺北地方法院檢察署檢察官提起公訴，上開
    強制戒治，於九十二年八月一日停止戒治出監，於同年月二
    十日期滿前未被撤銷執行完畢。其又於九十四年間再因施用
    毒品案件，經本院以九十四年度訴字第九六五號判處有期徒
    刑一年二月。詎復於九十五年間因施用第二級、第一級毒品
    案件，分別經本院以九十五年度易字第一七號判處有期徒刑
    十月，臺灣高等法院以九十五年度上訴字第二三九八號判處
    有期徒刑十月確定。嗣因適用中華民國九十六年罪犯減刑條
    例，就上列三罪分別減為有期徒刑七月、五月、五月，並另
    定應執行有期徒刑九月，而於九十六年十二月三十一日執行
    完畢，翌日出監。竟不知悔改，於釋放出監五年內之九十七
    年八月十日某時，在臺北市○○區○○路二段三七二巷六○
    號二樓，以將甲基安非他命晶體放入以吸管、塑膠瓶或玻璃
    球、塑膠軟管所組成之吸食器內燒烤產生煙霧吸食方式，施
    用第二級毒品，嗣於同年月十二日下午十一時許在前揭處所
    為警查獲，並扣得如附表一、二、三所示之物。
二、案經臺北市政府警察局萬華分局報告臺灣臺北地方法院檢察
    署檢察官偵查起訴。於本院審理中，甲○○就被訴事實先為
    有罪之陳述，經本院當庭裁定行簡式審判程序。
    理    由
一、前揭事實，業據被告甲○○坦承不諱（本院卷第三一頁背面
    參照），且經將被告前開遭查獲後採集之尿液，送臺灣尖端
    先進生技醫藥股份有限公司檢驗，呈安非他命類陽性反應，
    此有上開公司九十七年八月二十二日濫用藥物檢驗報告附卷
    可稽（偵查卷第一四八頁參照），該公司分別以ＥＩＡ酵素
    免疫分析法、ＧＣ／ＭＳ氣相層析質譜儀分析法為初步、確
    認檢驗，其結果信而有徵，足為本院判斷之依據。又有附表
    一所示，經交通部民用航空局航空醫務中心以氣相層析質譜
    儀分析法檢驗認含第二級毒品甲基安非他命成分之白色透明
    晶體（偵查卷第一五二頁附該中心九十七年八月二十五日航
    藥鑑字第○九七四三三二號毒品鑑定書參照）扣案可證，足
    以擔保被告前開任意性自白與事實相符。第查被告曾因違反
    毒品危害防制條例案件，經本院以八十九年度毒聲字第七九
    三號裁定送觀察、勒戒後，經評估認無繼續施用傾向，於八
    十九年七月二十七日勒戒完畢釋放出所，並由臺灣臺北地方
    法院檢察署檢察官於同日以八十九年度毒偵緝字第二四○號
    為不起訴處分確定；復於九十一年間因施用毒品案件，經本
    院以九十一年度毒聲字一一二五號裁定送觀察、勒戒後，經
    評估認有繼續施用毒品傾向，本院再以九十一年度毒聲字第
    一六二九號裁定令入戒治處所施以強制戒治，並由臺灣臺北
    地方法院檢察署檢察官提起公訴，又於九十四年間再因施用
    毒品案件，經本院以九十四年度訴字第九六五號判處有期徒
    刑一年二月。詎復於九十五年間因施用第二級、第一級毒品
    案件，分別經本院以九十五年度易字第一七號判處有期徒刑
    十月，臺灣高等法院以九十五年度上訴字第二三九八號判處
    有期徒刑十月確定。嗣因適用中華民國九十六年罪犯減刑條
    例，就上列三罪分別減為有期徒刑七月、五月、五月，並另
    定應執行有期徒刑九月，而於九十六年十二月三十一日執行
    完畢，翌日出監，有臺灣高等法院被告前案紀錄表在卷足證
    。其於九十七年八月十日復為吸食第二級毒品犯行，亦核屬
    於執行完畢釋放五年內再犯毒品危害防制條例第十條之罪。
    被告犯行堪以認定。事證明確，應予論處。
二、查甲基安非他命，依毒品危害防制條例第二條第二項第二款
    規定，屬第二級毒品。核被告所為，係違反毒品危害防制條
    例第十條第二項之施用第二級毒品之罪。被告持有第二級毒
    品之犯行，為前述施用犯行所吸收。被告具事實欄所載刑之
    執行紀錄，此有臺灣高等法院被告前案紀錄表在卷足憑，其
    於受有期徒刑執行完畢後，五年內故意再犯本件有期徒刑以
    上之罪，為累犯，應依刑法第四十七條第一項規定加重其刑
    。爰審酌被告犯罪動機、目的、到案後於審理中坦承不諱，
    然素行非佳（此有前開臺灣高等法院被告前案紀錄表附卷可
    參）等一切情狀，量處如主文所示之刑，以資儆懲。
三、扣案如附表一所示之物，雖經被告供稱係案外人張文煌所有
    而與本案無涉，但因屬違禁物，且檢察官當庭論稱請按起訴
    書所載，依單獨聲請宣告沒收違禁物法理沒收，爰參酌最高
    法院九十一年度臺非字第六七號判決意旨及毒品危害防制條
    例第十八條第一項前段規定，不問屬於犯人與否，沒收銷燬
    之；附表二雖為包裝附表一所示毒品之物，然非被告所有，
    也非違禁物，不符沒收要件。附表三編號一、二所示之物為
    普通吸管、塑膠瓶、玻璃球、塑膠軟管組成，均非屬專供施
    用毒品之器具，亦非為被告所有，亦不宣告沒收。
據上論斷，應依刑事訴訟法第二百七十三條之一第一項、第二百
九十九條第一項前段，毒品危害防制條例第十條第二項、第十八
條第一項前段，刑法第十一條前段、第四十七條第一項，判決如
主文。
本案經檢察官楊雅清到庭執行職務。
中    華    民    國    97    年    11    月    17    日
                     刑事第十庭   法  官  姚念慈
以上正本證明與原本無異。
如不服本判決，應於判決送達後十日內，檢具繕本向本院提出上
訴狀上訴於臺灣高等法院。
                                  書記官  劉芸珊
中    華    民    國    97    年    11    月    17    日
附錄本案論罪科刑法條全文：
毒品危害防制條例第十條第二項
施用第二級毒品者，處三年以下有期徒刑。
附表一：第二級毒品甲基安非他命一包（驗餘淨重零點陸捌伍捌
        公克）。
附表二：包裝袋一枚。
附表三：
      (一)吸食器一組。
      (二)玻璃吸食器一組。


司法院資訊處製作；財團法人民間司法改革基金會備份。
